臺灣臺南地方法院交通事件裁定　　　　　　　　　　　九十三年度交聲字第五二號
　　移送機關　交通部公路總局嘉義區監理所臺南監理站
　　受處分人
　　即異議人　甲○○○○車租賃有限公司
　　代 表 人　陳秋雄
右列受處分人因違反道路交通管理處罰條例案件，對於交通部公路總局嘉義區監理所
臺南監理站九十三年二月五日所為之裁決處分（處分案號：嘉監南字第裁七四—ＢＢ
0000000號）聲明異議，本院裁定如左：
    主  文
異議駁回。
    理  由
一、聲明異議意旨略以：受處分人即異議人甲○○○○車租賃有限公司（下稱全家福
    公司）並不否認其所有之車牌號碼ＩＩ—二七七二號自用租賃小客車，於民國九
    十一年十一月十二日下午一點十一分左右，經人駕駛而行經高雄市○○路與山明
    路之交岔路口時，因車輛停止時超越停止線，而有不遵守道路交通標線指示之違
    規情事，然異議人實際上並未收到本交通違規事件之舉發通知單，而是在辦理驗
    車時，經承辦人員告知尚有交通違規罰單未繳款，始知悉本件違規情事，且因已
    過自動繳款期限，因此竟須繳交最高額罰鍰。而異議人既然實際上未收到舉發通
    知單，且無其他人代為收受，顯見該舉發通知單之送達程序並不合法，而原處分
    機關即交通部公路總局嘉義區監理所臺南監理站未經查明，即貿然裁處異議人最
    高額罰鍰新臺幣一千八百元，顯非適當，故異議人不服該裁處，而提起本件異議
    。
二、按汽車駕駛人，駕駛汽車有不遵守道路交通標誌、標線、號誌之情形，而道路交
    通管理處罰條例第二章各條無處罰之規定者，處汽車駕駛人新臺幣九百元以上一
    千八百元以下罰鍰，道路交通管理處罰條例第六十條第二項第三款定有明文。又
    停止線，用以指示行駛車輛停止之界限，車輛停止時，其前懸部分不得伸越該線
    ；本標線為白色實線，道路交通標誌標線號誌設置規則第一百七十條第一項及第
    二項亦規定甚明。再者，汽車駕駛人有違規行為經以科學儀器取得違規證據資料
    者，當場不能或不宜攔截製單舉發者，得對汽車所有人逕行舉發處罰；至前項逕
    行舉發，應記明車輛牌照號碼、車型等可資辨明之資料，查明汽車所有人姓名或
    名稱、住址後，製單舉發處罰之，道路交通管理處罰條例第七條之二第一項第六
    款及第二項亦有明文規定。另當事人變更其送達之處所而不向行政機關陳明，致
    有應為送達之處所不明者，行政機關得依職權命為公示送達；而公示送達自於行
    政機關公告欄黏貼公告之日起，經二十日發生效力，行政程序法第七十八條第三
    項、第八十一條復規定甚詳。
三、經查：
    （一）受處分人即異議人全家福公司並不否認其所有之車牌號碼ＩＩ—二七七二
          號自用租賃小客車，於九十一年十一月十二日下午一點十一分左右，有經
          人駕駛而行經高雄市○○路與山明路之交岔路口時，因車輛停止時超越停
          止線，而有不遵守道路交通標線指示等違規情事，且有高雄市政府警察局
          高市警交大相字ＢＢ0000000號舉發違反道路交通管理事件通知單
          一紙及該警察局九十三年四月二十九日高市警交字第０九三００二七二四
          六號函附之違規採證照片兩張附卷可參，故異議人所有之前述自用租賃小
          客車，於右開時、地，有經人駕駛而不遵守道路交通標線指示之違規事實
          ，應可認定。
    （二）其次，前開舉發通知單業經高雄市政府警察局交通大隊第二中隊，依據受
          處分人即異議人全家福公司就上開小客車所登記車籍資料中之車主地址（
          即台南市○區○○路九五二巷三十六號一樓），掛號郵寄予異議人，而經
          郵政人員前往投送後，發覺「遷移新址不明」而退回，以致無法依址送達
          後，該交通大隊之承辦警員再經電腦連線資料，查詢異議人就上述小客車
          所登記之車主地址，得知異議人並未辦理變更，乃依照上開行政程序法有
          關公示送達之規定，辦理公示送達之公告等情，則有「遷移新址不明」而
          遭退回之舉發通知單掛號郵件、高雄市政府警察局九十二年一月二十二日
          高市警交字第０九二０００三二七０號公告函及違規罰單單退公示註記移
          送表各一份存卷可佐。
    （三）再者，受處分人即異議人全家福公司所有之前述自用租賃小客車車籍資料
          中之車主地址及其所登記之公司所在地，均係「台南市○區○○路九五二
          巷三十六號」一情，則有汽車車籍查詢列印表、經濟部中部辦公室九十三
          年二月二十日經（九三）中辦三字第０九三三０八六九五五０號書函所附
          之有限公司設立登記事項卡及變更登記事項卡影本各一份在卷足憑，此與
          前述高雄市政府警察局交通大隊第二中隊所郵寄送達之地址，經核並無不
          同，顯見異議人遷移新址後，並未依照道路交通安全規則第二十三條第一
          項：「汽車所有人地址如有變更，應向公路監理機關辦理登記」之相關規
          定，向監理機關辦理車主地址變更，以致有變更其送達之處所，而不向行
          政機關陳明，並造成應為送達之處所不明之情形。從而，高雄市警察局交
          通大隊第二中隊本得依照前述行政程序法之相關規定，依職權為公示送達
          ，且該交通大隊辦理公示送達後，經二十日即發生送達之效力。據此，足
          見本件舉發單位即高雄市政府警察局交通大隊第二中隊就該交通違規舉發
          通知單之送達程序，經核應係合法且適當。
四、綜上所述，本件受處分人即異議人全家福公司所有之車牌號碼ＩＩ—二七七二號
    自用租賃小客車，於前開時、地，經人駕駛而於行經高雄市○○路與山明路之交
    岔路口時，有不遵守道路交通標線指示之違規情事既可認定，則高雄市政府警察
    局交通大隊第二中隊依照前開道路交通管理處罰條例第七條之二第一項第六款及
    第二項之規定予以逕行舉發，並依法公示送達後，異議人並未依規定於期限內自
    動繳交罰款，亦未於期限內到案說明或聽候裁決，故移送機關即交通部公路總局
    嘉義區監理所臺南監理站，乃據此並引用道路交通管理處罰條例第六十條第二項
    第三款之規定，並參照「違反道路交通管理事件統一裁罰基準表」之相關內容，
    裁處異議人罰鍰新臺幣一千八百元，於法並無違誤（至異議人因屬公司法人而無
    法考領駕駛執照，故未依照同條例第六十三條第一項第一款之規定另記違規點數
    一點）。而本件異議人僅以其未實際收受該舉發通知單，即任意指摘本件裁處有
    所不當，經核並無理由，故應予以駁回。
五、據上論斷，應依道路交通案件處理辦法第十九條，裁定如主文。
中    華    民    國      九十三      年      六       月       八      日
                              臺灣臺南地方法院交通法庭
                                  法  官    陳  志  成
右正本證明與原本無異。
如不服本裁定應於送達後五日內向本院提出抗告狀。
                                  書記官    黃  瓊  蘭
中    華    民    國      九十三      年      六       月       八      日
